臺灣南投地方法院刑事裁定
111年度單禁沒字第153號
聲  請  人  臺灣南投地方檢察署檢察官
被      告  游思賢



上列聲請人聲請單獨宣告沒收（111年度聲沒字第136號），本院
裁定如下：
    主  文
扣案如附表編號1至3所示之物，均沒收銷燬。
扣案如附表編號4至6所示之物，沒收。
其餘聲請駁回。
    理  由
一、聲請意旨略以：被告游思賢基於施用第一級毒品海洛因、第
    二級毒品甲基安非他命之犯意，分別為下列行為：㈠於民國1
    09年5月12日20時許，在南投縣○○鎮○○街00號2樓A2室租屋處
    ，以將第二級毒品甲基安非他命置入玻璃球燒烤吸食煙霧之
    方式，施用第二級毒品甲基安非他命1次；㈡於109年5月14日
    9時許，在上開租屋處，以將海洛因置入注射針筒並加水稀
    釋後，再注射手臂靜脈血管之方式，施用海洛因1次。嗣於1
    09年5月14日9時44分許為警至上開租屋處執行搜索，當場扣
    得附表所示之物，復於同日19時34分許採集其尿液送驗，結
    果呈嗎啡、安非他命及甲基安非他命陽性反應。經查，被告
    前因施用第一、二級毒品案件，經本院依職權以109年度審
    訴字第178號裁定施以觀察、勒戒後，認有繼續施用毒品傾
    向，再依本院109年度審訴字第178號裁定送強制戒治，因強
    制戒治處遇已屆滿6個月，成效亦經評定為合格，無繼續強
    制戒治之必要，於111年5月23日停止戒治釋放出所，並由本
    院以111年度埔簡字第81號判決免刑確定。被告本案施用第
    一級毒品海洛因及第二級毒品甲基安非他命之時點，係在前
    案觀察、勒戒及強制戒治執行完畢釋放前，揆諸觀察、勒戒
    及強制戒治先行及一次性原則之規範意旨，應為前案觀察、
    勒戒及強制戒治效力所及而經臺灣南投地方檢察署檢察官逕
    予簽結，有本案簽呈附卷可稽。而被告於本案為警查扣如附
    表編號1至3之海洛因4包，經送鑑驗後分別檢出含有第一級
    毒品海洛因，均屬違禁物；另扣案如附表編號4至7所示之物
    ，則為被告所有，供其施用第一級毒品海洛因及第二級毒品
    基安非他命所用之物，爰依法律規定，聲請單獨宣告沒收及
    沒收銷燬等語。
二、按違禁物，不問屬於犯罪行為人與否，沒收之；供犯罪所用
    、犯罪預備之物或犯罪所生之物，屬於犯罪行為人者，得沒
    收之；違禁物或專科沒收之物得單獨宣告沒收；查獲之第一
    、二級毒品及專供製造或施用第一、二級毒品之器具，不問
    屬於犯罪行為人與否，均沒收銷燬之，刑法第38條第1項、
    第2項前段、第40條第2項、毒品危害防制條例第18條第1項
    前段分別定有明文。
三、經查，被告前另因施用毒品案件，經本院以109年度審訴字
    第178號裁定送觀察、勒戒及強制戒治後，因強制戒治處遇
    已屆滿6個月，成效亦經評定為合格，無繼續強制戒治之必
    要，於111年5月23日停止戒治釋放出所，並經本院以111年
    度埔簡字第81號判決免刑確定等情，有臺灣高等法院被告前
    案紀錄表在卷可憑。又被告本案各次施用毒品之行為時間均
    係在被告上開觀察、勒戒及強制戒治於111年5月23日執行完
    畢釋放出所之前，檢察官因認受上開觀察、勒戒及強制戒治
    執行完畢之效力所及，而將本案於111年9月7日簽結等節，
    業據本院核閱臺灣南投地方檢察署111年度戒毒偵字第187號
    案件卷宗全卷無訛。　　
四、本案扣案如附表編號1至3所示之物，經送法務部調查局濫用
    藥物實驗室鑑驗後，均檢出第一級毒品海洛因成分，有臺中
    市政府警察局霧峰分局扣押物品目錄表、法務部調查局濫用
    藥物實驗室109年6月8日調科壹字第10923009730號鑑定書等
    件在卷可參，足認本件扣案如附表編號1至3所示之物確分別
    含有毒品危害防制條例第2條第2項第1款所規範之第一級毒
    品無訛，均屬違禁物，是依毒品危害防制條例第18條第1項
    前段之規定，不問屬於犯人與否，均應予沒收銷燬之。另上
    開毒品因鑑驗而耗用部分既已滅失，自毋庸再為沒收銷燬之
    諭知，附此敘明。
五、扣案如附表編號4至6所示之物，為被告所有並供其施用毒品
    所用之物，業據被告供述在卷，並有上開扣押物品目錄表、
    扣案物品照片附卷可以參考，是揆諸前揭說明，本件扣案如
    附表編號4至7所示之物，自得由檢察官單獨聲請法院宣告沒
    收，爰依刑法第38條第2項前段規定宣告沒收。
六、聲請意旨另請求本院宣告沒收附表編號7所示之物，然查：
    附表編號7所示之物，客觀上與被告施用第一級毒品海洛因
    或第二級毒品甲基安非他命犯行並無直接關聯性，且被告供
    稱其擔心購入之毒品重量不足，被賣方欺騙而使用電子磅秤
    等語（參見7129警卷第3頁)，聲請人復未能釋明上開物品係
    供被告施用毒品所用之物，此部分聲請為無理由，應予駁回
    。
七、依刑事訴訟法第220條、第455條之36第1項、第2項，裁定如
    主文。
中　　華　　民　　國　　111 　年　　11　　月　　9 　　日
        　　　　　　　　　臺灣南投地方法院刑事第五庭    
            　　　　　　　　　法　官　羅子俞
以上正本證明與原本無異。
如不服本裁定應於送達後5日內向本院提出抗告狀。
　　　　　　　　　　　　　    書記官  林佩儒  　
中　　華　　民　　國　　111 　年　　11　　月　　9 　　日

附表：
編號 名稱及數量 備註 １ 海洛因2包（驗餘淨重3.45公克） 檢出第一級毒品海洛因 ２ 海洛因1包（驗餘淨重0.41公克） 檢出第一級毒品海洛因 ３ 海洛因1包（驗餘淨重0.90公克） 檢出第一級毒品海洛因 ４ 注射針筒1支  ５ 削尖吸管2支  ６ 玻璃球1個  ７ 電子磅秤1台